【裁判字號】    88,簡抗,7
【裁判日期】    890524
【裁判案由】    給付貨款
【裁判全文】
臺灣彰化地方法院民事裁定                            八十八年度簡抗字第七號
    抗  告  人  忠孝加油站有限公司
    法定代理人  林森
    相  對  人  原溢交通有限公司
    法定代理人  施有吉
右當事人間請求給付貨款事件，抗告人對於中華民國八十八年十月八日本院北斗簡易
庭八十八年度斗簡字第三一五號第一審裁定提起抗告，本院裁定如左：
    主      文
抗告駁回。
抗告程序費用由抗告人負擔。
    理      由
一、抗告意旨略以：抗告人係基於買賣契約之法律關係，請求相對人給付油品款項新
    臺幣（下同）二十八萬元，而相對人係在抗告人設於彰化縣之加油站簽帳購買油
    品，並約定每月月底時始至抗告人位於彰化縣彰化市○○路○段二百二十號之營
    業處所結算並清償價金，至今尚有右開金額未獲償還，本件契約履行地係在抗告
    人右開之營業處所，鈞院應屬有管轄權之法院，原裁定不當，應予廢棄等語。
二、按因契約涉訟者，如經當事人定有債務履行地，得由該履行地之法院管轄，民事
    訴訟法第十二條定有明文。解釋上，所謂「債務履行地」之約定，雖不以書面或
    明示為必要，即言詞或默示為之，亦非法所不許，惟仍必須當事人間有約定債務
    履行地之意思，始有該條文之適用。經查：（一）本件相對人係設於臺北縣林口
    鄉○○路五百三十三號，顯見相對人之營業所所在地係在該址，而抗告人於原審
    所提出之油品欠款統計表、客戶簽帳統計表、統一發票等，並非兩造所訂立之契
    約，且其內容更無任何關於抗告人所主張兩造間約定債務履行地之記載。（二）
    再抗告人雖提出存摺影本以證明相對人曾至抗告人右開營業處所交付支票作為交
    付油品貨款乙節，縱係屬實，惟此亦僅能證明相對人曾以支票作為支付其向抗告
    人購買油品之事實而已，尚不足以證明兩造曾約定抗告人之右揭營業所即為債務
    履行地。（三）抗告人又未能就兩造曾約定以抗告人右揭營業處所為債務履行地
    之事實舉證證明，自難認抗告人所主張本件契約履行地係在其營業所云云為可採
    。綜上所述，抗告人之主張容與民事訴訟法第十二條規定不符。原審以抗告人向
    無管轄之法院起訴，並依民事訴訟法第二十八條第一項裁定移送有管轄權之臺灣
    板橋地方法院，於法並無不合。抗告意旨指摘原裁定不當，求予廢棄，難謂有理
    由，其抗告自應予以駁回。
三、依民事訴訟法第四百三十六條之一第三項、第四百九十二條第一項、第九十五條
    、第七十八條，裁定如主文。
中      華      民      國    八十九    年      五      月    二十四    日
                          彰化地方法院民事第二庭
~B審判長法官  羅培昌
~B法      官  謝仁棠
~B法      官  何志通
右為正本係照原本作成。
不得抗告。
~B法院書記官  林文斌
中      華      民      國    八十九    年      五      月              日


司法院資訊處製作；財團法人民間司法改革基金會備份。
